臺灣彰化地方法院刑事判決　　　　　　　　　　　　　九十三年度訴字第九三八號
　　公　訴　人　臺灣彰化地方法院檢察署檢察官
　　被　　　告　甲○○
右列被告因違反毒品危害防制條例案件，經檢察官提起公訴（九十三年度毒偵字第一
四三一號），本院依簡式審判程序判決如左：
    主      文
甲○○連續施用第一級毒品，累犯，處有期徒刑拾壹月，扣案之煙蒂壹支沒收。又連
續施用第二級毒品，累犯，處有期徒刑伍月，扣案之塑膠袋貳只、吸食器壹個，均沒
收。主刑部分應執行有期徒刑壹年貳月。
    理      由
一、甲○○前因違反麻醉藥品管理條例等案件，經臺灣高等法院臺中分院以八十年度
    上訴字第九一七號判決判處有期徒刑三年，並經最高法院以八十年度台上字第五
    二三九號判決駁回上訴而告確定；又因違反動產擔保交易法案件，經本院以八十
    一年度易字第八一號判決判處有期徒刑三月確定；前揭所處徒刑接續執行，於民
    國八十二年十二月十日假釋出監，本應至八十四年四月二十九日假釋期間始行屆
    滿。惟甲○○另因煙毒等案件，經臺灣高等法院臺中分院以八十四年度上訴字第
    二七三七號判決判處有期徒刑三年十月確定；復因違反麻醉藥品管理條例案件，
    經本院以八十五年度易字第八七六號判決判處有期徒刑七月確定，上開假釋亦遭
    撤銷，所餘殘刑有期徒刑一年四月十九日再與前揭二刑期接續執行，於八十七年
    十月十三日再次假釋出監，應至九十年十月十一日假釋期滿。然甲○○嗣又因案
    遭撤銷假釋，入監執行殘刑有期徒刑二年十一月二十八日，已於九十二年十一月
    十六日縮刑期滿執行完畢（同年月十七日釋放出監，起訴書誤將出監日期記載為
    徒刑執畢日期）。又因施用毒品案件，經觀察、勒戒後，認有繼續施用毒品之傾
    向，由本院裁定施予強制戒治，於九十年二月二十二日停止戒治付保護管束釋放
    出所，至同年七月九日保護管束期滿未經撤銷，視為強制戒治執行完畢，並由臺
    灣彰化地方法院檢察署檢察官於九十年八月一日以九十年度戒毒偵字第一０五０
    號為不起訴處分確定。詎仍不知悔改，在前揭強制戒治執行完畢並釋放後五年內
    ，復基於施用第一級毒品之概括犯意，自九十三年三月間某日起至同年五月六日
    止，在彰化縣福興鄉○○村○○路○段一四四號住處內，以將海洛因摻入香煙中
    點火燃燒吸食煙氣之方式，連續施用第一級毒品海洛因多次。又另基於施用第二
    級毒品之概括犯意，自九十三年三月間某日起至同年五月六日止，在上址住處，
    以將安非他命置於鋁箔紙上點火燃燒吸食煙氣之方式，施用第二級毒品安非他命
    多次。嗣於九十三年五月七日下午一時許，經警前往上址住處查獲甲○○，並當
    場扣得其所有供施用海洛因使用之煙蒂一支、供施用安非他命使用之塑膠袋二只
    、吸食器一個等物。
二、案經彰化縣警察局鹿港分局報請臺灣彰化地方法院檢察署檢察官偵查起訴。
    理      由
一、被告甲○○於準備程序中，先就右揭犯罪事實為有罪之陳述，且所犯係死刑、無
    期徒刑、最輕本刑為三年以上有期徒刑以外之罪，經本院合議庭依刑事訴訟法第
    二百七十三條之一第一項之規定，裁定由法官一人獨任進行簡式審判程序，先此
    敘明。
二、右揭事實，業據被告甲○○於警詢及偵審中坦承不諱，並有煙蒂一支、塑膠袋二
    只、吸食器一個扣案為憑。且被告於前揭時地為警查獲時，經採其尿液送驗結果
    ，均呈安非他命類及嗎啡陽性反應（施用海洛因者會在其體內代謝為嗎啡成分殘
    留，並經由尿液排出），有中山醫學大學附設醫院藥物濫用檢測中心出具之檢驗
    報告一份在卷足參。查被告前因施用毒品案件，經觀察、勒戒後，認有繼續施用
    毒品之傾向，由本院裁定施予強制戒治，於九十年二月二十二日停止戒治付保護
    管束釋放出所，至同年七月九日保護管束期滿未經撤銷，視為強制戒治執行完畢
    ，並由臺灣彰化地方法院檢察署檢察官於九十年八月一日以九十年度戒毒偵字第
    一０五０號為不起訴處分確定等情，有臺灣高等法院被告全國前案紀錄表、刑案
    資料查註紀錄表、不起訴處分書各一份附卷可按。本案事證已臻明確，被告犯行
    洵堪認定。
三、查被告甲○○前因施用毒品案件，經強制戒治執行完畢並釋放後，復於五年內再
    度施用第一、二級毒品海洛因及安非他命，核其所為，係犯毒品危害防制條例第
    十條第一項、第二項之施用第一、二級毒品罪。被告為供自己施用之目的而持有
    上開毒品，其於施用前後持有海洛因及安非他命之低度行為，應各為施用之高度
    行為所吸收，不另論罪。又其先後多次施用海洛因及安非他命犯行，均屬時間緊
    接，方法相同，各觸犯構成要件相同之罪名，顯係各基於概括犯意反覆為之，皆
    應依連續犯之規定論以一罪，並依法加重其刑。至其所犯上開二罪，犯意各別，
    行為互殊，應予分論併罰。查被告前因違反麻醉藥品管理條例等案件，經臺灣高
    等法院臺中分院以八十年度上訴字第九一七號判決判處有期徒刑三年，並經最高
    法院以八十年度台上字第五二三九號判決駁回上訴而告確定；又因違反動產擔保
    交易法案件，經本院以八十一年度易字第八一號判決判處有期徒刑三月確定；前
    揭所處徒刑接續執行，於八十二年十二月十日假釋出監，本應至八十四年四月二
    十九日假釋期間始行屆滿。惟被告另因煙毒等案件，經臺灣高等法院臺中分院以
    八十四年度上訴字第二七三七號判決判處有期徒刑三年十月確定；復因違反麻醉
    藥品管理條例案件，經本院以八十五年度易字第八七六號判決判處有期徒刑七月
    確定，上開假釋亦遭撤銷，所餘殘刑有期徒刑一年四月十九日再與前揭二刑期接
    續執行，於八十七年十月十三日再次假釋出監，應至九十年十月十一日假釋期滿
    。然被告嗣又因案遭撤銷假釋，入監執行殘刑有期徒刑二年十一月二十八日，已
    於九十二年十一月十六日縮刑期滿執行完畢，有臺灣高等法院被告全國前案紀錄
    表及刑案資料查註紀錄表在卷可按，其受有期徒刑之執行完畢，五年內再犯本件
    法定本刑有期徒刑以上之罪，為累犯，均應依法遞加其刑。爰審酌被告曾因施用
    毒品案件接受觀察、勒戒、強制戒治及多次入監服刑，竟未能從中記取教訓，深
    切體認毒品危害己身健康之鉅，反而再次趁隙施用海洛因及安非他命，足徵被告
    自制能力尚有未足，品行不端，而有接受相當期間監禁教化之必要，以促其及早
    矯正吸毒惡習；惟念及施用毒品固戕害個人健康至深，然就他人權益之侵害仍屬
    有限，及其犯罪目的、手段、被告於犯罪後坦承吸毒犯行之態度、具有國小畢業
    學歷之智識程度等一切情狀，分別量處如主文所示之刑，並定其應執行之刑，以
    示懲儆。扣案之煙蒂一支、塑膠袋二只、吸食器一個等物，係被告所有分別供施
    用海洛因、安非他命之犯罪工具，業據其供承在卷，均應依刑法第三十八條第一
    項第二款之規定，宣告沒收；另扣案之注射針筒二支，被告業已否認為其所有，
    且被告自承係以將海洛因摻入香煙點火燃燒方式施用第一級毒品，而非使用針筒
    進行皮下注射，並無證據證明該扣案針筒亦屬被告所有之犯罪工具，尚毋庸併予
    諭知沒收，附此敘明。
據上論斷，應依刑事訴訟法第二百七十三條之一第一項、第二百九十九條第一項前段
，毒品危害防制條例第十條第一項、第二項，刑法第十一條前段、第五十六條、第四
十七條、第五十一條第五款、第三十八條第一項第二款，判決如主文。
本案經檢察官陳德芳到庭執行職務。
中    華    民    國    九十三      年      九      月      二十四      日
                                臺灣彰化地方法院刑事第三庭
                                    法      官  高  文  崇
右正本證明與原本無異。
如不服本判決，應於判決送達後十日內向本院提出上訴狀( 須附繕本 )。
                                    法院書記官  謝  志  鑫
中    華    民    國    九十三      年      十      月        一        日
毒品危害防制條例第十條
施用第一級毒品者，處六月以上五年以下有期徒刑。
施用第二級毒品者，處三年以下有期徒刑。
